---
title: "SS3 Course ICES 2023"
author: "Mauricio Mardones"
date:  "`r format(Sys.time(), '%d %B, %Y')`"
bibliography: seaice.bib
csl: apa.csl
link-citations: yes
linkcolor: blue
output:
  html_document:
    toc: true
    toc_deep: 3
    toc_float:
      collapsed: false
      smooth_scroll: false
    theme: cosmo
    fontsize: 0.9em
    linestretch: 1.7
    html-math-method: katex
    self-contained: true
    code-tools: true
---

# Fases en la construcción de un modelo

El proceso de modelización y análisis estadístico de un banco de datos se puede estructurar según las siguientes pautas de actuación:

- Contextualización del problema. Definición de objetivos y variables.
- Diseño del experimento y recogida de información.
- Registro y procesado previo de la información disponible.
- Inspección gráfica e identificación de tendencias.
- Consideración de hipótesis distribucionales y relacionales. Propuesta de modelización.
- Ajuste del modelo. Comparación y selección del mejor modelo.
- Diagnóstico y validación del modelo ajustado.
- Valoración de la capacidad predictiva del modelo y predicción.
- Interpretación y conclusiones.

# Modelo setup
```{r setup, include=FALSE}
knitr::opts_chunk$set(echo = TRUE)
```

```{r message=FALSE}
# install.packages("devtools")
# devtools::install_github("r4ss/r4ss", ref="development")
# 
# install.packages("caTools")
# library("caTools")
# 
# install.packages("r4ss")
library(r4ss)
library(here)
#remotes::install_github("PIFSCstockassessments/ss3diags")
library(ss3diags)
```


```{r message=FALSE, warning=FALSE}
dir1<-here("~/DOCAS/Workshops/SS3_ICES_Course/herring-aspm")# con version 3.30.21
dir2<-here("~/DOCAS/Workshops/SS3_ICES_Course/herring-just-2019-as-equilibrium") # con version 3.30.19
dir3<-here("~/DOCAS/Workshops/SS3_ICES_Course/herring-scaa") # # con version 3.30.19
dir3<-here("~/DOCAS/Workshops/SS3_ICES_Course/herring-scaa-2dar") # 
dir4<-here("~/DOCAS/Workshops/SS3_ICES_Course/herring-scaa-2dar-noTV") # Version nueva con predator fleet
dir5<-here("~/DOCAS/Workshops/SS3_ICES_Course/predators") # v. 3.30.21
```



```{r  message=F, include=FALSE}
#shell(cmd="ss") # run SS para windows
# aqui debo cambiar el setwd() para correr el modelo
#dir5 <- setwd("~/DOCAS/SA_Krill/s5")
# r4ss::run(dirvec = dir3, model = './ss_osx', 
#                     skipfinished = FALSE) 
# #system('./ss_osx')

#another way to run with new r4ss

r4ss::run(
  dir = dir1,
  exe = "ss_osx",
  skipfinished = FALSE, # TRUE will skip running if Report.sso present
  show_in_console = TRUE # change to true to watch the output go past
)
```

```{r message=F, include=FALSE}
base.model <- SS_output(dir=dir1,
                        covar=F,
                        forecast=F)
```

Saco los outputs en html

```{r eval=FALSE,  message=F, include=FALSE}
SS_plots(base.model, 
         uncertainty = TRUE,
         datplot = F, 
         png=T, 
         aalresids = F,
         btarg=0.75, 
         minbthresh=0.25, 
         forecast=F)
```



Data disponible para este escenario. Espinel es la serie mas consistente del conjunto de datos.

```{r}
SSplotData(base.model, subplot = 2)
```

Respecto a los valores y parametros biologicos modelados, los siguientes graficos identifican los estimadores puntuales del recurso

```{r}
SSplotBiology(base.model, subplots =1, labels = c("Length (cm)", "Age (yr)", "Maturity", "Mean weight (kg) in last year",
    "Spawning output", "Length (cm, beginning of the year)", "Natural mortality",
    "Female weight (kg)", "Female length (cm)", "Fecundity", "Default fecundity label",
    "Year", "Hermaphroditism transition rate", "Fraction females by age at equilibrium"),
 )
```

aporte de las cohortes por año para las capturas.
```{r}
SSplotCohortCatch(base.model)
```

\quad

AJuste de tallas por flota
```{r}
SSplotComps(base.model, subplots = 1)
```

Otros plots
```{r}
SSplotDynamicB0(base.model, uncertainty = F)
#SSplotSPR(base.model3)
SSplotPars(base.model)

```

Salida de las biomasas con las dos flotas


```{r}
SSplotTimeseries(base.model, subplot = 1)
```


```{r}
SSplotTimeseries(base.model,
  subplot=1,
  add = FALSE,
  forecastplot = FALSE,
  uncertainty = FALSE,
  bioscale = 1,
  minyr = -Inf,
  maxyr = Inf,
  plot = TRUE,
  print = FALSE,
  plotdir = "default",
  verbose = TRUE,
  btarg = "default",
  minbthresh = "default",
  xlab = "Year",
  labels = NULL,
  pwidth = 6.5,
  pheight = 5,
  punits = "in",
  res = 300,
  ptsize = 10,
  cex.main = 1,
  mainTitle = FALSE,
  mar = NULL
)
```

## Desembarques


```{r include=FALSE}
start <- r4ss::SS_readstarter(file = file.path(dir1, "starter.SS"), 
                              verbose = FALSE)
dat <- r4ss::SS_readdat(file = file.path(dir1, start$datfile),
                        verbose = FALSE)
#ctl <- r4ss::SS_readctl(file = file.path(dir1, start$ctlfile),
#                        verbose = FALSE,
#                        use_datlist = TRUE, datlist = dat)

```

Los desembarques utilizados para cada una de las flotas que generan remoción en el recurso reineta, a saber; espinel, enmalle e industrial (Figura 6).

```{r echo=FALSE, fig.pos="H", fig.height=3,fig.width=7, fig.cap= "\\label{F2}Desembarques de merluza común por flota"}

cap <-dat$catch
cap1 <- ggplot(cap %>% 
                 filter(year!=-999), 
               aes(y=catch, x=year,
               fill=2)) +
  geom_bar(stat = 'identity', alpha=0.8) +
  theme_bw()+
  theme(axis.text.x = element_text(angle = 90, hjust = 2))+
  #scale_fill_viridis(discrete=F)+
  #facet_wrap(.~fleet, labeller = as_labeller(flotas))+
  theme(legend.position="none")+
  ylab('Landings (t.)')+
  xlab('')+
  ggtitle('')
cap1
```

### Predator fleet with RW

Random Walk (RW) refers to a mathematical model that describes a stochastic process in which a variable changes randomly over time, without a clear trend or pattern.

Specifically, a random walk can be used as a Bayesian estimation technique to infer the posterior distribution of an unknown parameter. In this approach, it is assumed that the prior distribution of the parameter is a normal distribution with mean zero and a known variance, and that the parameter value at each time step follows a random walk process. Based on the observed data and the prior distribution, the posterior distribution of the parameter can be calculated using Bayesian inference.

Random walk is a useful tool for parameter estimation in dynamic models, as it allows for modeling uncertainty and variability in the parameter's evolution over time. However, it is important to note that the random walk assumes that the changes in the parameter are random and without a clear trend, which may not be appropriate in all cases.






```{r}
#########################################################################
#COMPARACION DE MODELOS con distinto desembarque
#########################################################################


#PLOT labels, name of each model run
legend.labels <- c('SSdir1','SSdir2','SSdir3')

#read in all model runs
#note if cover=T you need a hessian; if covar=F you do not need a hessian
biglist <- SSgetoutput(keyvec = NULL, dirvec = c(SSdir1,SSdir2,SSdir3),	getcovar = F)

#create summary of model runs from list above
summaryoutput <- SSsummarize(biglist)

SSplotComparisons(summaryoutput, subplots = 1:20, plot = TRUE,
                  print = T, endyrvec = "default", indexfleets = NULL, indexUncertainty = FALSE,
                  indexQlabel = TRUE, indexQdigits = 4, indexSEvec = "default",
                  indexPlotEach = FALSE, labels = c("Year", "Spawning biomass (t)",
                                                    "Relative spawning biomass", "Age-0 recruits (1,000s)",
                                                    "Recruitment deviations", "Index", "Log index", "1 - SPR", "Density",
                                                    "Management target", "Minimum stock size threshold", "Spawning output",
                                                    "Harvest rate"), col = NULL, shadecol = NULL, pch = NULL,
                  lty = 1, lwd = 2, spacepoints = 10, staggerpoints = 1,
                  initpoint = 0, tickEndYr = TRUE, shadeForecast = TRUE,
                  xlim = "default", ylimAdj = 1, xaxs = "r", yaxs = "r",
                  type = "o", uncertainty = TRUE, shadealpha = 0.1, legend = TRUE,
                  legendlabels = "default", legendloc = "topright",
                  legendorder = "default", legendncol = 1, sprtarg = NULL,
                  btarg = NULL, minbthresh = NULL, pwidth = 6.5, pheight = 5,
                  punits = "in", res = 300, ptsize = 10, cex.main = 1,
                  plotdir = "C:\\Users\\mauricio.mardones\\Documents\\IFOP\\Loco_Assessment_AMERB\\SA_Loco", filenameprefix = "", densitynames = c("SSB_Virgin",
                                                                                                                     "R0"), densityxlabs = "default", densityscalex = 1,
                  densityscaley = 1, densityadjust = 1, densitysymbols = TRUE,
                  densitytails = TRUE, densitymiddle = FALSE, densitylwd = 1,
                  fix0 = TRUE, new = TRUE, add = FALSE, par = list(mar = c(5, 4, 1,
                                                                           1) + 0.1), verbose = TRUE, mcmcVec = FALSE,
                  show_equilibrium = TRUE)


SStableComparisons(summaryoutput,
                   likenames = c("TOTAL", "Survey", "Length_comp", "Age_comp", "priors",
                                 "Size_at_age"), names = c("Recr_Virgin", "R0", "steep", "NatM",
                                                           "L_at_Amax", "VonBert_K", "SSB_Virg", "Bratio_2017", "SPRratio_2016"),
                   digits = NULL, modelnames = "default", csv = FALSE,
                   csvdir = "C:\\Users\\mauricio.mardones\\Documents\\IFOP\\Loco_Assessment_AMERB\\SA_Loco",
                   csvfile = "parameter_comparison_table.csv", verbose = TRUE,
                   mcmc = FALSE)
```

# Analisis retrospectivo

```{r}

#do retrospective model runs
SS_doRetro('C:\\SAFS\\SS\\Modelos_Seattle\\Anchoveta\\month\\5', '', newsubdir = "retrospectives",
           subdirstart = "retro", years = 0:-5, overwrite = TRUE, exefile = "ss",
           extras = "-nox -nohess", intern = FALSE, CallType = "system",
           RemoveBlocks = FALSE)
retroModels <- SSgetoutput(dirvec=file.path('C:\\SAFS\\SS\\Modelos_Seattle\\Anchoveta\\month\\5', "retrospectives",paste("retro",0:-5,sep="")))
retroSummary <- SSsummarize(retroModels)
endyrvec <- retroSummary$endyrs + 0:-5
SSplotComparisons(retroSummary, endyrvec=endyrvec, legendlabels=paste("Data",0:-5,"years"),
                  plotdir='C:\\SAFS\\SS\\Modelos_Seattle\\Anchoveta\\month\\',plot=TRUE,print=T)
TableCompare <- SStableComparisons(retroSummary,likenames=like, names=names, 
                                   modelnames=c('B','-1','-2','-3','-4','-5'), csv=TRUE, csvfile="RetroRuns.csv",verbose=FALSE)
##############################################################################################



```

